HunspellVBATests/lang/tk-TM.aff
FLAG num
SFX 591 ç jyşlaryna .
SFX 591 ç jyşlaryny .
SFX 591 ç jyşlarynda .
SFX 591 ç jyşlaryndan .
SFX 591 ç jybilsem .
SFX 591 0 mabilsem .
SFX 591 ç jybilseň .
SFX 591 0 mabilseň .
SFX 591 ç jybilse .
SFX 591 0 mabilse .
SFX 591 ç jybilsek .
SFX 591 0 mabilsek .
SFX 591 ç jybilseňiz .
SFX 591 0 mabilseňiz .
SFX 591 ç jybilseler .
SFX 591 0 mabilseler .
SFX 591 ç jandyr .
SFX 591 ç janyň .
SFX 591 0 madygyň .
SFX 591 ç jýanyň .
SFX 591 0 maýanyň .
SFX 591 0 jagyň .
SFX 591 0 majagyň .
SFX 591 ç jandygym .
SFX 591 ç jandygymyň .
SFX 591 ç jandygyma .
SFX 591 ç jandygymy .
SFX 591 ç jandygymda .
SFX 591 ç jandygymdan .
SFX 591 ç jandygyň .
SFX 591 ç jandygyňyň .
SFX 591 ç jandygyňa .
SFX 591 ç jandygyňy .
SFX 591 ç jandygyňda .
SFX 591 ç jandygyňdan .
SFX 591 ç jandygy .
SFX 591 ç jandygynyň .
SFX 591 ç jandygyna .
SFX 591 ç jandygyny .
SFX 591 ç jandygynda .
SFX 591 ç jandygyndan .
SFX 591 ç jandygymyz .
SFX 591 ç jandygymyzyň .
SFX 591 ç jandygymyza .
SFX 591 ç jandygymyzy .
SFX 591 ç jandygymyzda .
SFX 591 ç jandygymyzdan .
SFX 591 ç jandygyňyz .
SFX 591 ç jandygyňyzyň .
SFX 591 ç jandygyňyza .
SFX 591 ç jandygyňyzy .
SFX 591 ç jandygyňyzda .
SFX 591 ç jandygyňyzdan .
SFX 591 ç jandyklary .
SFX 591 ç jandyklarynyň .
SFX 591 ç jandyklaryna .
SFX 591 ç jandyklaryny .
SFX 591 ç jandyklarynda .
SFX 591 ç jandyklaryndan .
SFX 591 0 mandygym .
SFX 591 0 mandygymyň .
SFX 591 0 mandygyma .
SFX 591 0 mandygymy .
SFX 591 0 mandygymda .
SFX 591 0 mandygymdan .
SFX 591 0 mandygyň .
SFX 591 0 mandygyňyň .
SFX 591 0 mandygyňa .
SFX 591 0 mandygyňy .
SFX 591 0 mandygyňda .
SFX 591 0 mandygyňdan .
SFX 591 0 mandygy .
SFX 591 0 mandygynyň .
SFX 591 0 mandygyna .
SFX 591 0 mandygyny .
SFX 591 0 mandygynda .
SFX 591 0 mandygyndan .
SFX 591 0 mandygymyz .
SFX 591 0 mandygymyzyň .
SFX 591 0 mandygymyza .
SFX 591 0 mandygymyzy .
SFX 591 0 mandygymyzda .
SFX 591 0 mandygymyzdan .
SFX 591 0 mandygyňyz .
SFX 591 0 mandygyňyzyň .
SFX 591 0 mandygyňyza .
SFX 591 0 mandygyňyzy .
SFX 591 0 mandygyňyzda .
SFX 591 0 mandygyňyzdan .
SFX 591 0 mandyklary .
SFX 591 0 mandyklarynyň .
SFX 591 0 mandyklaryna .
SFX 591 0 mandyklaryny .
SFX 591 0 mandyklarynda .
SFX 591 0 mandyklaryndan .
SFX 591 ç jýandygym .
SFX 591 ç jýandygymyň .
SFX 591 ç jýandygyma .
SFX 591 ç jýandygymy .
SFX 591 ç jýandygymda .
SFX 591 ç jýandygymdan .
SFX 591 ç jýandygyň .
SFX 591 ç jýandygyňyň .
SFX 591 ç jýandygyňa .
SFX 591 ç jýandygyňy .
SFX 591 ç jýandygyňda .
SFX 591 ç jýandygyňdan .
SFX 591 ç jýandygy .
SFX 591 ç jýandygynyň .
SFX 591 ç jýandygyna .
SFX 591 ç jýandygyny .
SFX 591 ç jýandygynda .
SFX 591 ç jýandygyndan .
SFX 591 ç jýandygymyz .
SFX 591 ç jýandygymyzyň .
SFX 591 ç jýandygymyza .
SFX 591 ç jýandygymyzy .
SFX 591 ç jýandygymyzda .
SFX 591 ç jýandygymyzdan .
SFX 591 ç jýandygyňyz .
SFX 591 ç jýandygyňyzyň .
SFX 591 ç jýandygyňyza .
SFX 591 ç jýandygyňyzy .
SFX 591 ç jýandygyňyzda .
SFX 591 ç jýandygyňyzdan .
SFX 591 ç jýandyklary .
SFX 591 ç jýandyklarynyň .
SFX 591 ç jýandyklaryna .
SFX 591 ç jýandyklaryny .
SFX 591 ç jýandyklarynda .
SFX 591 ç jýandyklaryndan .
SFX 591 0 maýandygym .
SFX 591 0 maýandygymyň .
SFX 591 0 maýandygyma .
SFX 591 0 maýandygymy .
SFX 591 0 maýandygymda .
SFX 591 0 maýandygymdan .
SFX 591 0 maýandygyň .
SFX 591 0 maýandygyňyň .
SFX 591 0 maýandygyňa .
SFX 591 0 maýandygyňy .
SFX 591 0 maýandygyňda .
SFX 591 0 maýandygyňdan .
SFX 591 0 maýandygy .
SFX 591 0 maýandygynyň .
SFX 591 0 maýandygyna .
SFX 591 0 maýandygyny .
SFX 591 0 maýandygynda .
SFX 591 0 maýandygyndan .
SFX 591 0 maýandygymyz .
SFX 591 0 maýandygymyzyň .
SFX 591 0 maýandygymyza .
SFX 591 0 maýandygymyzy .
SFX 591 0 maýandygymyzda .
SFX 591 0 maýandygymyzdan .
SFX 591 0 maýandygyňyz .
SFX 591 0 maýandygyňyzyň .
SFX 591 0 maýandygyňyza .
SFX 591 0 maýandygyňyzy .
SFX 591 0 maýandygyňyzda .
SFX 591 0 maýandygyňyzdan .
SFX 591 0 maýandyklary .
SFX 591 0 maýandyklarynyň .
SFX 591 0 maýandyklaryna .
SFX 591 0 maýandyklaryny .
SFX 591 0 maýandyklarynda .
SFX 591 0 maýandyklaryndan .
SFX 591 0 jakdygym .
SFX 591 0 jakdygymyň .
SFX 591 0 jakdygyma .
SFX 591 0 jakdygymy .
SFX 591 0 jakdygymda .
SFX 591 0 jakdygymdan .
SFX 591 0 jakdygyň .
SFX 591 0 jakdygyňyň .
SFX 591 0 jakdygyňa .
SFX 591 0 jakdygyňy .
SFX 591 0 jakdygyňda .
SFX 591 0 jakdygyňdan .
SFX 591 0 jakdygy .
SFX 591 0 jakdygynyň .
SFX 591 0 jakdygyna .
SFX 591 0 jakdygyny .
SFX 591 0 jakdygynda .
SFX 591 0 jakdygyndan .
SFX 591 0 jakdygymyz .
SFX 591 0 jakdygymyzyň .
SFX 591 0 jakdygymyza .
SFX 591 0 jakdygymyzy .
SFX 591 0 jakdygymyzda .
SFX 591 0 jakdygymyzdan .
SFX 591 0 jakdygyňyz .
SFX 591 0 jakdygyňyzyň .
SFX 591 0 jakdygyňyza .
SFX 591 0 jakdygyňyzy .
SFX 591 0 jakdygyňyzda .
SFX 591 0 jakdygyňyzdan .
SFX 591 0 jakdyklary .
SFX 591 0 jakdyklarynyň .
SFX 591 0 jakdyklaryna .
SFX 591 0 jakdyklaryny .
SFX 591 0 jakdyklarynda .
SFX 591 0 jakdyklaryndan .
SFX 591 0 majakdygym .
SFX 591 0 majakdygymyň .
SFX 591 0 majakdygyma .
SFX 591 0 majakdygymy .
SFX 591 0 majakdygymda .
SFX 591 0 majakdygymdan .
SFX 591 0 majakdygyň .
SFX 591 0 majakdygyňyň .
SFX 591 0 majakdygyňa .
SFX 591 0 majakdygyňy .
SFX 591 0 majakdygyňda .
SFX 591 0 majakdygyňdan .
SFX 591 0 majakdygy .
SFX 591 0 majakdygynyň .
SFX 591 0 majakdygyna .
SFX 591 0 majakdygyny .
SFX 591 0 majakdygynda .
SFX 591 0 majakdygyndan .
SFX 591 0 majakdygymyz .
SFX 591 0 majakdygymyzyň .
SFX 591 0 majakdygymyza .
SFX 591 0 majakdygymyzy .
SFX 591 0 majakdygymyzda .
SFX 591 0 majakdygymyzdan .
SFX 591 0 majakdygyňyz .
SFX 591 0 majakdygyňyzyň .
SFX 591 0 majakdygyňyza .
SFX 591 0 majakdygyňyzy .
SFX 591 0 majakdygyňyzda .
SFX 591 0 majakdygyňyzdan .
SFX 591 0 majakdyklary .
SFX 591 0 majakdyklarynyň .
SFX 591 0 majakdyklaryna .
SFX 591 0 majakdyklaryny .
SFX 591 0 majakdyklarynda .
SFX 591 0 majakdyklaryndan .
SFX 591 ç janlar .
SFX 591 ç janlaryň .
SFX 591 ç janlara .
SFX 591 ç janlary .
SFX 591 ç janlarda .
SFX 591 ç janlardan .
SFX 591 0 madyklar .
SFX 591 0 madyklaryň .
SFX 591 0 madyklara .
SFX 591 0 madyklary .
SFX 591 0 madyklarda .
SFX 591 0 madyklardan .
SFX 591 ç jýanlar .
SFX 591 ç jýanlaryň .
SFX 591 ç jýanlara .
SFX 591 ç jýanlary .
SFX 591 ç jýanlarda .
SFX 591 ç jýanlardan .
SFX 591 0 maýanlar .
SFX 591 0 maýanlaryň .
SFX 591 0 maýanlara .
SFX 591 0 maýanlary .
SFX 591 0 maýanlarda .
SFX 591 0 maýanlardan .
SFX 591 0 jaklar .
SFX 591 0 jaklaryň .
SFX 591 0 jaklara .
SFX 591 0 jaklary .
SFX 591 0 jaklarda .
SFX 591 0 jaklardan .
SFX 591 0 majaklar .
SFX 591 0 majaklaryň .
SFX 591 0 majaklara .
SFX 591 0 majaklary .
SFX 591 0 majaklarda .
SFX 591 0 majaklardan .
SFX 591 ç jypdym .
SFX 591 0 mandym .
SFX 591 ç jypdyň .
SFX 591 0 mandyň .
SFX 591 ç jypdy .
SFX 591 0 mandy .
SFX 591 ç jypdyk .
SFX 591 0 mandyk .
SFX 591 ç jypdyňyz .
SFX 591 0 mandyňyz .
SFX 591 ç jypdylar .
SFX 591 0 mandylar .
SFX 591 ç jýardym .
SFX 591 0 maýardym .
SFX 591 ç jýardyň .
SFX 591 0 maýardyň .
SFX 591 ç jýardy .
SFX 591 0 maýardy .
SFX 591 ç jýardyk .
SFX 591 0 maýardyk .
SFX 591 ç jýardyňyz .
SFX 591 0 maýardyňyz .
SFX 591 ç jýardylar .
SFX 591 0 maýardylar .
SFX 591 0 jakdym .
SFX 591 0 jakdyň .
SFX 591 0 jakdy .
SFX 591 0 jakdyk .
SFX 591 0 jakdyňyz .
SFX 591 0 jakdylar .
SFX 591 ç jan .
SFX 591 ç janyň .
SFX 591 ç jana .
SFX 591 ç jany .
SFX 591 ç janda .
SFX 591 ç jandan .
SFX 591 ç janlary .
SFX 591 ç janlarynyň .
SFX 591 ç janlaryna .
SFX 591 ç janlaryny .
SFX 591 ç janlarynda .
SFX 591 ç janlaryndan .
